---
title: "Status"
format: html
date: last-modified

author:
  - name: Andreas Gammelgaard Damsbo
    orcid: 0000-0002-7559-1154
    email: andrlr@rm.dk
    url: https://pure.au.dk/portal/en/persons/andreas-gammelgaard-damsbo(e3c4afce-3eba-4456-8b8b-2fd90775c87a).html
    affiliations:
      - ref: dsc
affiliations:
  - id: dsc
    name: Danish Stroke Centre, AUH
    department: Neurology
    city: Aarhus
    country: Denmark
    url: https://www.en.auh.dk/departments/danish-stroke-centre/
---

```{r}
#| message: false
targets::tar_config_set(store = here::here("_targets"))
source(here::here("R/functions.R"))
library(tidyverse)
library(targets)
data <- targets::tar_read(data)
```

# Inklusionsrate

Herunder plot af inklusionsraten. Den rette sorte linjer repræsenterer
forventningen om 1 inklusion pr uge.

```{r}
targets::tar_read(plot_inclusion)
```

Senest blev patient nr `r max(data$record_id)` inkluderet den
`r strftime(max(data$incl_date),format="%d-%m-%Y")`.

# Afslutning af inklusionsperiode

```{r}
latest_months <- 4

included_in_june <- data |>
  filtered_model(latest.months = latest_months) |>
  predict_from_date()

n_lost <- nrow(lost_subjects(data))
f_lost <- n_lost/nrow(data)
p_lost <- round(f_lost*100,1)
n_complete <- floor(included_in_june*(1-f_lost))
```

I forbindels emed afslutning af projektet, er her samlet nogle nøgtal
ang inklusionsantal og deltagere uden fuld opfølgning
(lost-to-follow-up):

| Nøgtal                                | Værdi                    |
|---------------------------------------|--------------------------|
| Planlagt afslutning af inklusion      | 1\. juni 2024            |
| Forventede inkluderede ved afslutning | `r included_in_june`     |
| Antal lost-to-follow-up               | `r n_lost` (`r p_lost`%) |
| Forventede antal med fuld opfølgning  | `r n_complete`           |

Herunder er tidspunkt for frafaldet plottet delt på køn.

```{r}
targets::tar_read(plot_lost2follow)
```
