---
title: "ENIGMA"
subtitle: "Statusmøde 21. november 2023"
date: last-modified
author:
  - name: Andreas Gammelgaard Damsbo
    orcid: 0000-0002-7559-1154
    email: andrlr@rm.dk
    url: https://pure.au.dk/portal/en/persons/andreas-gammelgaard-damsbo(e3c4afce-3eba-4456-8b8b-2fd90775c87a).html
    # affiliations:
    #   - ref: dsc
    #   - ref: dcm
    #   - ref: sdc
affiliations:
  - id: dsc
    name: Danish Stroke Centre, AUH
    city: Aarhus
    state: Denmark
    url: https://www.en.auh.dk/departments/danish-stroke-centre/
  - id: dcm
    name: Department of Clinical Medicine, AU
    city: Aarhus
    state: Denmark
    url: https://clin.au.dk/
  - id: sdc
    name: Steno Diabetes Centre, AUH
    city: Aarhus
    state: Denmark
    url: https://www.stenoaarhus.dk/
format: 
  clean-revealjs:
    footer: "ENIGMA - status - 21.nov.2023"
    progress: true
    show-slide-number: all
    slide-number: h.v
    toc: true
    toc-title: "Dagsorden"
    toc-depth: 1
    # logo: images/dsc_hoved.png
    # theme: solarized
editor: source
---

```{r}
#| child: 'ENIGMA-status.qmd'
```

# Udfordringer

- Inklusionsrate faldet. Fastholdes nogenlunde.
- Hjælp til kontroller ikke længere muligt.

# Opdatering af forventede publikationer

- Status på protokolartikel  
- Dokumentet er nyligt rundsendt
-   Nye ideer?
-   Prioritering?

#	Afslutning af inklusionsperiode

```{r}
targets::tar_config_set(store = here::here("_targets"))
source(here::here("status/functions.R"))
library(tidyverse)
library(targets)
data <- targets::tar_read(data)

latest_months <- 4

included_in_june <- targets::tar_read(data) |>
  filtered_model(latest.months = latest_months) |>
  predict_from_date()
```

Med sidste inklusion 1. juni 2024 er forventningen at `r included_in_june` er inkluderet baseret på de seneste `r latest_months` måneders inklusion.

## Fremskrivninger

```{r}
targets::tar_read(plot_inclusion)
```

```{r}
tibble(last_months=c(2,4,6),
       enddate=estimate_enddate(data=targets::tar_read(data),basis = last_months)) |> gt::gt()
```

#	Databehandling og udgivelser

# Næste møde

# Eventuelt

