---
title: "ENIGMA status"
format: 
  revealjs:
    footer: "ENIGMA - status"
    slide-number: c/t
    show-slide-number: all
    toc: true
    toc-title: "Overview"
    logo: images/dsc_hoved.png
    theme: solarized
editor: visual
---

# ENIGMA studiet

## Baggrund

-   Formålet er at undersøge kognitiv svækkelse efter stroke
-   Til undersøgelsen indgår MR, blodprøver, spørgeskemaer og kognitiv undersøgelse
-   Opfølgningsstudie over 12 måneder og med registerbaseret langtidsopfølgning
-   Mål om 150 patienter over 3,5 år
-   RESIST-patienter kan inkluderes - langtidsopfølgning

## Kriterier

| Inklusion       | Eksklusion                         |
|-----------------|------------------------------------|
| Personer ≥60 år | mRS \> 2                           |
| AIS eller TCI   | Konkurrerende livstruende sygdom   |
| MR-verificeret  | Anden betydelig neurologisk sygdom |
|                 | Skal selv gives samtykke           |
|                 | Skal tåle MR med kontrast          |
|                 | eGFR \< 30                         |

## Ny viden

-   Småkarssygdom og kognitiv funktion
-   Fysisk aktivitet og kognitiv funktion før/efter
-   Perkonditionering og kognitivt outcome
-   Tidligere opmærksomhed på tab af kognitiv funktion
-   Mikrocirkulation ved AIS

# Status

## Inclusions

```{r}
library(tidyverse)
# remotes::install_github("agdamsbo/REDCapRITS")

library(gtsummary)
library(patchwork)
library(REDCapCAST)

# inst <-
  # REDCapR::redcap_instruments(redcap_uri = "https://redcap.au.dk/api/",
                              # token = keyring::key_get("enigma_api_key"))$data

d_list <- read_redcap_tables(
  uri = "https://redcap.au.dk/api/",
  token = keyring::key_get("enigma_api_key"),
  fields = c("record_id", "incl_by" , "incl_date"),
  forms = c("klassifikation_af_primre_stroke",
            "mrs",
            "rbans"),
  events = c("3_months_arm_1", "12_months_arm_1", "end_of_study_arm_1"),
  raw_or_label = "raw"
)
```

```{r}
d <- redcap_wider(d_list)
```

## Baseline data {.smaller}

```{r baseline}
test <- d |> mutate(
  obs_dem_3 = rbans_i_is_3_months_arm_1 < 70 |
    mrs_score_3_months_arm_1 >= 3,
  obs_dem_12 = rbans_i_is_12_months_arm_1 < 70 |
    mrs_score_12_months_arm_1 >= 3
) |>
  filter(class_toast == 2) |>
  select(record_id,
    rbans_i_is_3_months_arm_1,
    rbans_i_is_12_months_arm_1,
    mrs_score_3_months_arm_1,
    mrs_score_12_months_arm_1,
    class_toast,
    obs_dem_3,
    obs_dem_12
  ) #|>
#na.omit()
  
```

## TOAST classification {.smaller}

```{r toast}
d |>
  select(kon, class_toast,
         ) |>
  tbl_summary(
    by = "kon",
    missing = "ifany",
    missing_text = "Not classified",
    label = list(
      class_toast ~ "TOAST classification"
    )
  ) |>
  add_overall()
```


